臺灣屏東地方法院刑事判決　　　　　　　　　　　　　九十一年度交易字第五一號
　　公　訴　人　臺灣屏東地方法院檢察署檢察官
　　被　　　告　乙○○
右列被告因公共危險案件，經檢察官提起公訴（九十年度偵字第五二四七號），本院
判決如左：
     主  文
乙○○服用酒類，不能安全駕駛動力交通工具而駕駛，處拘役伍拾日，如易科罰金，
以參佰元折算壹日；又過失傷害人，處有期徒刑肆月，如易科罰金，以參佰元折算壹
日。
     事  實
一、乙○○其於民國九十年八月三日十六時起，在屏東縣枋寮鄉友人住處飲酒，已因
    飲酒過量而有中度酩酊、運動失調、平衡障礙、判斷力遲鈍等酒醉症狀，達於不
    能安全駕駛動力交通工具之狀況，仍於同日十九時五十分許，騎乘車牌號碼ＰＭ
    Ｌ—三二五號機車，自友人家往北勢寮方向行駛，於同日二十時許，途經屏東縣
    枋寮鄉○○○路時，本應注意汽車交會時，會車相互之間隔不得少於半公尺；且
    汽車在未劃標線之道路，應靠右行駛，而依當時天候晴，夜間有照明路段，道路
    無障礙物，視距良好，依其智識、能力亦無不能注意之情事，竟酒醉騎乘上開自
    用機車靠道路中央行駛，適有周興國騎乘車牌號碼ＮＰＧ—四０七號機車由西向
    東，對向行經該處，亦未注意會車時，相互之間隔不得少於半公尺之規定，二人
    騎乘之機車因而發生對撞，均跌落路旁水溝，周興國因而受有左下腿脛骨骨折、
    腓骨骨折、左眼挫傷、鼻梁挫傷之傷害。乙○○於肇事後，在未經有偵查權限之
    機關或公務員發覺之前，即央求路人以行動電話報警，並向到場處理車禍之員警
    陳明其為肇事者，警方人員當場發現其身上有酒味，強烈懷疑其有酒醉駕車之情
    事，因此對其進行酒精濃度測試，測得其呼氣酒精濃度高達每公升零點九八毫克
    。
二、案經周興國訴由屏東縣警察局枋寮分局報請臺灣屏東地方法院檢察署檢察官偵查
    起訴。
      理  由
一、被告乙○○對於上開事實坦承不諱，並坦承「有點醉，有點頭暈」（見本院九十
    一年四月四日審理筆錄）、「該處無中間線，我是在靠近路的中央撞上告訴人手
    把，才掉進水溝的」（見九十一年一月三十日偵訊筆錄）等語，核與告訴人周興
    國指述之情節大致相符，並有道路交通事故調查報告表暨事故現場圖一紙、現場
    照片六幀在卷可資佐證，又被告於肇事當日二十時五十九分許，在枋寮派出所內
    經警檢測呼氣酒精濃度為每公升零點九八毫克，並有多話、語無倫次、說話不清
    楚等狀況，亦據證人甲○○即現場處理車禍事故之員警到庭證述甚詳，並有酒精
    濃度測試表及測試觀察記錄表各一紙在卷可按。而依卷附血液中酒精濃度與酒醉
    程度及呈現症狀之關係表所示，被告當時應已呈現中度酩酊、運動失調、平衡障
    礙、判斷力遲鈍等症狀；又飲酒後呼氣酒精濃度超過每公升０點八五毫克時，其
    肇事率約為正常人之五十倍以上，此有卷附酒精濃度與肇事率之關係對照表可參
    ，是被告乙○○當時確已酒醉達於不能安全駕駛動力交通工具之狀況，應無疑義
    。又告訴人周興國確因本件車禍受有左下腿脛骨骨折、腓骨骨折、左眼挫傷、鼻
    梁挫傷之傷害，有枋寮醫院診斷證明書一紙在卷可稽，告訴人周興國受有傷害係
    因被告乙○○酒醉駕車，注意力降低，於未劃標線之道路未靠右行駛，且於會車
    時未保持半公尺之間隔所致。
二、按汽車駕駛人飲酒後其吐氣所含酒精成份超過每公升零點二五毫克以上者，不得
    駕車；又按汽車在未劃有標線之道路，應靠右行駛；再按汽車交會時，會車相互
    之間隔不得少於半公尺，道路交通安全規則第一百十四條第二款、第九十五條第
    一項及第一百條第六款分別定有明文。依卷附道路交通事故調查報告表記載，肇
    事路段為無標記行車分向線之路段，且被告迭於偵查中坦稱「我騎較靠中央處」
    （見九十年八月二十九日偵訊筆錄）、「該處無中間線，我是在靠近路的中央撞
    上告訴人手把，才掉進水溝的」（見九十一年一月三十日偵訊筆錄）等語，可見
    被告確有未靠右行駛、會車未保持半公尺間隔之情事，參以其有飲酒情形，顯係
    被告酒後駕駛操控能力降低，未能靠右行駛，於會車時亦未能保持安全間隔，其
    有違反上述交通安全規則至明；再依道路交通事故調查報告表記載，當時天候為
    晴天、光線夜間有照明路段、路面無缺陷、視距良好、並無障礙物之情況，可見
    被告當時並無不能注意之情事，竟疏未注意，以致撞及告訴人周興國，被告就本
    件事故之發生顯有過失。況本件事故經送臺灣省高屏澎地區車輛行車事故鑑定委
    員會及台灣省車輛行車事故覆議鑑定委員會鑑定結果，均認為「乙○○酒精濃度
    過量駕駛重機車與周興國駕駛重機車會車互未保持安全間隔同為肇事原因」，此
    有臺灣省高屏澎地區車輛行車事故鑑定委員會九十年十月二十六日高屏澎鑑字第
    九０一五六０號鑑定意見書，及台灣省車輛行車事故覆議鑑定委員會九十一年一
    月八日府覆議字第九０二五四一號鑑定意見書各一份在卷可稽，此為鑑定機關本
    於專業知識及經驗所得之結論，自可憑信，益見被告有過失責任。雖本件告訴人
    周興國騎乘機車，亦未遵守「會車相互之間隔不得少於半公尺」之規定而同有過
    失責任，其二人之過失行為併合為本件車禍事故發生之原因，然被告之過失責任
    仍不得因此抵銷或減免。本件被告乙○○之過失行為與告訴人受傷害間，具有相
    當因果關係，事證已明，被告犯行堪以認定。
三、核被告乙○○所為，係犯刑法第一百八十五條之三之服用酒類不能安全駕駛動力
    交通工具而駕駛罪及同法第二百八十四條第一項前段之過失傷害罪。又被告酒醉
    駕車，因而致人受傷，應依道路交通管理處罰條例第八十六條第一項規定，加重
    其刑。惟被告肇事後於未被偵查機關發覺前，即央求路人報警，並向前來處理車
    禍事宜之警員甲○○表明其肇事致人受傷，並表示願接受裁判，已據其供述明確
    ，並經證人甲○○結證屬實，應依刑法第六十二條前段之規定，就過失傷害部分
    之犯行，減輕其刑，至其酒醉駕車部分犯行，係由證人甲○○到場後聞到被告身
    上之酒味，進而對被告施以酒精濃度測試才發覺，不符合自首減刑之要件，併予
    敘明。被告所犯上開二罪，犯意各別，罪名互異，應予分論併罰。爰審酌被告素
    行、無視政府法令之宣導，猶酒後駕車，態度輕率，過失情節之輕重、對告訴人
    造成之損害，及其犯罪後態度等一切情狀，分別量處如主文所示之刑，並均諭知
    易科罰金之折算標準。
據上論斷，應依刑事訴訟法第二百九十九條第一項前段，道路交通管理處罰條例第八
十六條第一項，刑法第一百八十五條之三、第二百八十四條第一項前段、第六十二條
前段、第四十一條第一項前段，罰金罰鍰提高標準條例第一條前段、第二條，判決如
主文。
本案經檢察官林津鋒到庭執行職務。
中      華      民      國    九十一    年      四      月     十八     日
                                      臺灣屏東地方法院交通法庭
                                          審判長法  官黃國永
                                                法  官余德正
                                                法  官陳姵君
右正本證明與原本無異。
如不服本判決應於收受本判決後送達後十日內向本院提出上訴書狀，其未敘述上訴理
由者，並得於提起上訴後十日內向本院補提理由書狀（均須按他造當事人之人數附繕
本 ）「切勿逕送上級法院」
                                                 書記官   蔡德章
中      華      民      國      九十一      年      四    月    十八    日
附錄：
中華民國刑法第一百八十五條之三
服用毒品、麻醉藥品、酒類或其他相類之物，不能安全駕駛動力交通工具
而駕駛者，處一年以下有期徒刑、拘役或三萬元以下罰金。
中華民國刑法第二百八十四條
 (過失傷害罪)
因過失傷害人者，處六月以下有期徒刑、拘役或五百元以下罰金，致重傷
者，處一年以下有期徒刑、拘役或五百元以下罰金。
從事業務之人，因業務上之過失傷害人者，處一年以下有期徒刑、拘役或
一千元以下罰金，致重傷者，處三年以下有期徒刑、拘役或二千元以下罰
金。
